福建金門地方法院刑事判決　　　　　　　　　　　　　　九十一年度連易字第六號
　　公　訴　人　福建金門地方法院檢察署檢察官
　　被　　　告　辛○○
　　　　　　　　己○○
　　　　　　　　乙○○
　　　　　　　　　　　 （現責付於內政部警政署大陸地區人民馬祖處理中心）
　　　　　　　　庚○○
　　　　　　　　　　　 （現責付於內政部警政署大陸地區人民馬祖處理中心）
　　　　　　　　壬○○
　　　　　　　　　　　 （現責付於內政部警政署大陸地區人民馬祖處理中心）
　　　　　　　　丙○○
　　　　　　　　　　　 （現責付於內政部警政署大陸地區人民馬祖處理中心）
　　　　　　　　劉宣麗
　　　　　　　　　　　 （現責付於內政部警政署大陸地區人民馬祖處理中心）
　　　　　　　　戊　○
　　　　　　　　　　　 （現責付於內政部警政署大陸地區人民馬祖處理中心）
　　　　　　　　梁　婭
　　　　　　　　　　　 （現責付於內政部警政署大陸地區人民馬祖處理中心）
　　　　　　　　丁○○
　　　　　　　　　　　 （現責付於內政部警政署大陸地區人民馬祖處理中心）
　　　　　　　　甲○○即何曉.
　　　　　　　　　　　 （現責付於內政部警政署大陸地區人民馬祖處理中心）
右列被告因違反臺灣地區與大陸地區人民關係條例案件，經檢察官提起公訴（九十一
年度連偵字第五十二號），本院判決如左：
    主  文
辛○○犯臺灣地區與大陸地區人民關係條例第七十九條，使大陸地區人民非法進入臺
灣地區罪，處有期徒刑陸月。如易科罰金，以參佰元折算壹日。扣案變造之姓名為「
洪毅傑」中華民國汽車駕駛執照壹張，及ＮＯＫＩＡ８６１０行動電話壹支均沒收。
己○○、乙○○、庚○○犯臺灣地區與大陸地區人民關係條例第七十九條，使大陸地
區人民非法進入臺灣地區罪，各處有期徒刑捌月。扣案之ＮＯＫＩＡ８６１０行動電
話壹支沒收。
丙○○犯國家安全法第六條第一項未經許可入境罪，處有期徒刑柒月，緩刑伍年。扣
案變造之姓名為「林敏如」中華民國身分證壹張沒收。
壬○○、劉宣麗、戊○、梁婭、丁○○、甲○○犯國家安全法第六條第一項未經許可
入境罪，各處有期徒刑柒月，均緩刑伍年。
    事  實
一、辛○○於九十年十一月底，為掩飾其使大陸地區人民非法進入臺灣地區之犯行，
    透過報紙分類廣告，與不詳姓名之成年男子基於共同變造國民身分證之犯意聯絡
    ，提供自己之照片，並以新台幣（下同）二萬元之代價，向該男子購得變造之姓
    名為「洪毅傑」中華民國汽車駕駛執照（證號：Ｚ000000000）一張，
    足生損害於洪毅傑及監理機關對於駕駛資格管理之正確性，其與己○○（曾因賭
    博罪，經臺灣臺中地方法院以八十六年易字第三三一六號判處有期徒刑六月確定
    ，於八十七年十一月二十七日執行完畢）、綽號「張大哥」之不詳姓名成年男子
    ，基於共同使大陸地區人民非法進入台灣地區之犯意聯絡，由「張大哥」在大陸
    地區尋找有意前往臺灣地區之大陸地區人民，己○○、辛○○則負責安排其等進
    入臺灣地區之相關事宜。辛○○於是在九十一年五月三十一日二十時左右，持前
    述變造之「洪毅傑」駕照，前往基隆購得臺馬輪船票赴連江縣北竿鄉，與於次日
    搭乘立榮航空班機前來之己○○會合後，立即於當天（六月一日）晚上轉搭大陸
    地區人民乙○○從大陸黃歧港駕駛前來之大陸籍漁船，至廈門佈署偷渡事宜，己○○則留下覓尋適合上岸之隱密地點。辛○○到達廈門後，與乙○○基於共同使
    大陸地區人民非法進入臺灣地區之犯意聯絡，於大陸地區以其所有之ＮＯＫＩＡ
    ８６１０手機互相聯絡，約定載運之代價為每名新台幣一萬元，乙○○再轉以載
    運每名人民幣八百元之價格，與亦具犯意聯絡之庚○○達成協議。同年六月五日
    二十三時三十分，庚○○駕駛其所有之大陸籍「閩連漁一○三○號」漁船，搭載
    辛○○、乙○○及欲至臺灣之大陸地區人民壬○○、劉宣麗、戊○、梁婭、丁○○、甲○○及丙○○（其為掩飾大陸地區人民之身分，於九十一年五月底，與綽
    號「小紅」之年籍不詳大陸女子，基於共同變造國民身分證之犯意聯絡，提供自
    己之照片，再以人民幣四千元之代價，購得變造之姓名「林敏如」中華民國身分
    證一張，足生損害於林敏如及戶政機關對於國民身分證管理之正確性。）等九名
    男女，自大陸黃歧港出發，並於次日凌晨四時四十分，在己○○選定的連江縣北
    竿鄉尼姑山沙灘上岸，進入臺灣地區。
二、本案經行政院海岸巡防署連江機動查緝隊，於己○○在場接應時當場查獲，扣得
    行動電話二支，變造之身分證、駕駛執照各一張，並移送福建金門地方法院檢察
    署檢察官偵查起訴。
    理  由
一、認定犯罪事實所憑之證據及理由
（一）被告辛○○等十一人於偵審中之自白，與證人即本案承辦查緝員黃丁金，於檢
      察官訊問時之證述相符（九十一年連偵字第五十二號卷第一○一頁），並有行
      政院海岸巡防署海洋巡防總局第十海巡隊一○○○六（Ｂ）艇執行登檢紀錄表
      、大陸人民身分證影本六張、大陸漁船照片二張、姓名為「洪毅傑」中華民國
      駕駛執照、姓名為「林敏如」國民身分證各一張、辛○○所有ＮＯＫＩＡ８２
      １０行動電話一支等證據可證。
（二）扣案之姓名為「洪毅傑」中華民國駕駛執照，經交通部公路總局台中區監理所
      九十一年十月十一日九一中監駕字第九一五一九○六號函，及扣案之姓名為「
      林敏如」國民身分證，經內政部警政署刑事警察局九十一年九月十三日刑鑑字
      第○九一○二三八四七二號鑑驗通知書鑑定結果分別顯示，「洪毅傑」駕駛執
      照及「林敏如」身分證，分別由臺中區監理所及戶政事務所之承辦公務員製發
      ，但照片均遭換貼，均為變造而得，足生損害於洪毅傑、林敏如，及監理機關
      對於駕駛資格管理之正確性、戶政機關對於國民身分證管理之正確性。本件證
      據明確，已足以認定被告等有右述犯行。
二、論罪科刑之依據
（一）被告辛○○與該姓名不詳之成年男子共同變造駕駛執照，犯刑法第二百十二條
      變造特種文書罪，其相互間有犯意聯絡及行為分擔，為共同正犯；其持前述變
      造之身分證購買船票之行為，犯同法第二百十六條行使變造特種文書罪，其變
      造後又加以行使，變造特種文書之低度行為應為高度之行使行為所吸收，不另
      論罪；另被告丙○○與該綽號「小紅」之不詳姓名成年女子共同變造國民身分
      證，犯刑法第二百十二條變造特種文書罪，其相互間有犯意聯絡及行為分擔，
      亦為共同正犯。公訴意旨認辛○○犯刑法二百十六條行使偽造駕駛執照，丙○○犯偽造身分證罪，雖不恰當，但本件僅同條項之行為態樣不同，不另諭知變
      更起訴法條。
（二）被告辛○○、己○○、乙○○、庚○○之行為，違反臺灣地區與大陸地區人民
      關係條例（下稱兩岸關係條例）第十五條第一款，不得使大陸地區人民非法進
      入臺灣地區之規定，而犯同條例第七十九條第一項之罪，其等與綽號「張大哥
      」之不詳姓名成年男子間有犯意聯絡及行為分擔，皆為共同正犯。公訴意旨另
      認被告等違反同條例第二十八條之一第二項之規定，應依第八十條第一項論處
      ，並與前罪有方法結果之牽連關係；然兩岸關係條例第二十八條之一第二項，
      是以行為人私運大陸地區人民前往「臺灣地區及大陸地區」以外之國家或區域
      為構成要件，被告辛○○、己○○、乙○○、庚○○等四人既將其餘七名大陸
      地區人民載運來臺，自無違反該條之餘地，但公訴人既認此部份犯行與前述同
      條例第七十九條部分，有牽連關係，為裁判上一罪，依審判不可分之原則，不
      另為無罪之諭知。
（三）被告辛○○行使前述變造之駕駛執照，其目的既在前往大陸地區安排運送事宜
      ，達其使該等人民非法進入臺灣地區之目的，應為牽連犯，從較重之兩岸關係
      條例第七十九條第一項處斷，公訴意旨以該二罪間應分論並罰，似屬誤會。被
      告乙○○分別於九十一年六月一日及六月五日二次未經許可入境，其時間緊接
      ，方法相同，觸犯構成要件相同之罪名，顯是基於概括犯意而為，應依刑法第
      五十六條規定論以一罪，並依法加重其刑；其與庚○○共同以未經許可入境（
      九十一年六月五日）之方法，達其使該等人民非法進入臺灣地區之目的，為牽
      連犯，二人均應從較重之兩岸關係條例第七十九條第一項處斷。
（四）被告壬○○、劉宣麗、戊○、梁婭、丁○○、甲○○及丙○○等未經許可入境
      ，均違反國家安全法第三條第一項之規定，應依同法第六條第一項論處。被告
      丙○○另犯之變造身分證罪行，是為進入臺灣地區使用，與前述未經許可入境
      二罪間有方法目的之牽連關係，為牽連犯，應從一重以國家安全法第六條第一
      項處斷。
（五）己○○曾受有期徒刑之執行完畢（有臺灣高等法院全國前案紀錄表可參），仍
      不知警惕，其五年內再犯本件有期徒刑以上之罪，為累犯，依刑法第四十七條
      規定加重其刑。本院審酌被告辛○○、己○○正值壯年，竟寧可破壞社會秩序
      ，亦不願謀得正當工作以獲取經濟來源，但行為後均坦承所犯；乙○○、庚○○、壬○○、劉宣麗、戊○、梁婭、丁○○、甲○○及丙○○等均為大陸地區
      人民，乙○○、庚○○貪圖小利，壬○○為來臺觀光，破壞我國出入境管理秩
      序，其餘被告等六人為謀生計而冒此風險等一切情狀，分別量處如主文所示之
      刑，並就辛○○所受之宣告刑，諭知易科罰金之折算標準。本院認為壬○○、
      劉宣麗、戊○、梁婭、丁○○、甲○○及丙○○等七人，未曾受有期徒刑以上
      刑之宣告，經此起訴審判，應不致再犯，以暫不執行為適當，另為緩刑之諭知
      。
（六）扣案變造駕駛執照一張、ＮＯＫＩＡ８６１０行動電話一支是被告辛○○所有
      ，變造之國民身分證一張是被告丙○○所有，均為供犯罪所用之物，並經其二
      人坦承，分別依刑法第三十八條第一項第二款沒收之。另被告壬○○所有之Ｎ
      ＯＫＩＡ８６１０行動電話非供入境之用，不屬刑法第三十八條第一項第二款
      之物，不予沒收，併此說明。
三、適用之法條：刑事訴訟法第二百九十九條第一項前段，臺灣地區與大陸地區人民
    關係條例第七十九條第一項，國家安全法第六條第一項，刑法第十一條前段、第
    二十八條、第二百十二條、第二百十六條、第五十五條、第四十一條第一項前段
    、第四十七條、第七十四條第一款、第三十八條第一項第二款，罰金罰鍰提高標
    準條例第一條前段、第二條。
本案經檢察官張世和到庭執行職務
中　　華　　民　　國　  九十一　　年　　　十一　    月　    二十九　    日
                                  福建金門地方法院連江刑事庭
   　　　                                 法　官  邱  蓮  華
右判決正本證明與原本無異。
對於本件判決如有不服，應於收受送達後十日內向本院提出上訴書狀，上訴於福建高
等法院金門分院，並按他造當事人之人數附具繕本。
中　  華  　民　  國  　九十一　　年　    十一      月　  　二十九      日
                                          書記官  林  長  貴
